【裁判字號】    92,易,1081
【裁判日期】    920822
【裁判案由】    家暴傷害罪等
【裁判全文】
臺灣高雄地方法院刑事判決                        九十二年度易字第一０八一號
    公  訴  人  臺灣高雄地方法院檢察署檢察官
    被      告  丙○○
右列被告因家暴傷害等案件，經檢察官提起公訴（九十二年度偵字第一六六三號），
本院判決如左：
    主      文
丙○○連續傷害人之身體，處有期徒刑參月，如易科罰金以參佰元折算壹日；又損壞
他人之車牌號碼ＤＷ─九六七０號自小客車後車窗玻璃，足以生損害於他人，處有期
徒刑貳月，如易科罰金以參佰元折算壹日；應執行有期徒刑肆月，如易科罰金以參佰
元折算壹日。
    事      實
一、丙○○與乙○○曾有事實上之夫妻關係，與乙○○之子甲○○則曾有家長家屬關
    係，三人間具有家庭暴力防治法第三條第二款所定之家庭成員關係。詎丙○○於
    民國（下同）九十一年十二月二十日晚間八時十分許，在高雄市楠梓區○○○路
    五十六巷十九號住處前，因債務糾紛與乙○○、甲○○發生口角，竟基於傷害人
    身體之概括犯意，先徒手毆打甲○○之身體，見乙○○上前阻擋，復徒手毆打乙○○之身體；另萌生毀損之犯意，徒手擊打甲○○所有之車牌號碼ＤＷ─九六七
    ０號自小客車後車窗玻璃，損壞車窗玻璃，使之破損，足以生損害於甲○○後，
    再將破碎之玻璃擲向甲○○、乙○○，致甲○○受有頭部外傷、左頸部及右手第
    二指擦傷等傷害，乙○○受有頭部外傷、左顳部瘀腫（二二公分）、左鼻部擦
    傷及流鼻血等之傷害。
二、案經高雄市政府警察局楠梓分局移送臺灣高雄地方法院檢察署檢察官偵查起訴。
    理      由
一、訊據被告丙○○固不否認有於右揭時地與告訴人乙○○、甲○○發生爭執並互相
    拉扯之事實，惟矢口否認有傷害或毀損之不法犯行，並辯稱：因先前與乙○○在
    電話中發生爭吵，他們二人就前來其住處理論，甲○○伸手欲毆打其身體，其適
    時閃避，甲○○便打破自己車窗玻璃，且手部受有傷害，甲○○又欲伸手毆打其
    身體，乙○○上前勸架，才會自己跌倒受傷，其雖與乙○○發生拉扯，但並未造
    成乙○○受傷云云。
    經查：被告於右揭時地連續傷害告訴人乙○○、甲○○，並毀損告訴人甲○○上
    開車輛之後車窗玻璃等犯罪事實，業據告訴人乙○○、甲○○於警訊及本署偵查
    中指述綦詳，核與證人即被告與告訴人乙○○所生之子張文政到庭證稱：當日晚
    上，其父與其母在電話中發生爭吵，約半小時後，甲○○與其母就開車過來，其
    母質問其父為何在電話中辱罵三字經，甲○○就與其父用拳頭互毆，其母要將甲○○拉開，不知道遭誰毆打，可能是遭其父毆打，後來其去報警，其他情形其未
    看見等語大致相符，且有診斷證明書二紙、修理汽車之統一發票一紙附卷可稽；
    又參以被告於警訊中自承：其於九十一年十二月二十日晚間六時打電話號予乙○○，而乙○○就罵我「你去死」，當時其很生氣，雙方即生口角，於是乙○○與
    其子甲○○駕車至其住處理論，雙方一言不合就打起來；復供述：因其欠乙○○
    一萬一千元，當時就是為了債務問題而生口角，進而大打出手等詞，足見被告於
    警詢時業已自承確有毆打告訴人之情；再衡諸告訴人甲○○、乙○○二人所受傷
    勢，遍及頭、頸、鼻及左顳等部位，益證確係毆打所致，況有證人張文政之上開
    證詞，更徵被告確有傷害犯行；至證人張文政雖另證稱：甲○○欲伸手毆打其父
    ，其父閃避至上開車輛後方，甲○○才打破車窗玻璃云云，然查：依診斷證明書
    上記載告訴人甲○○所受之傷害，其右手僅係第二指擦傷，而無其他瘀腫或裂傷
    ，且經隔離訊問後，告訴人乙○○、甲○○對於被告如何毀損上開車輛後車窗玻
    璃等情節，指訴之內容均互核相符，又徵諸車輛之後車窗玻璃甚為堅硬，僅以徒
    手毆打，非但需力道猛烈，更將因此造成自身手部之亦將受相當傷害，是甲○○
    僅右手第二指擦傷，難認與上開自用小客車後車窗破損有關，是證人張文政此部
    分之證詞，顯與事證未符，無非迴護被告之詞，自難採信。本件事證已明，被告
    上開所辯，均係事後卸責之詞，皆無足採，被告犯行堪以認定，應予依法論科。
二、核被告丙○○所為，係犯刑法第二百七十七條第一項之傷害罪及同法第三百五十
    四條之毀損罪，係屬家庭暴力防治法第二條第二項之家庭暴力罪。其先後二次傷
    害犯行，時間緊接，所犯係犯罪構成要件相同之罪，顯係基於概括犯意為之，為
    連續犯，應依刑法第五十六條之規定以連續傷害之一罪論，並加重其刑。又其所
    犯上開傷害、毀損二罪間，犯意各別，行為互殊，所犯構成要件不同，應予分論
    併罰。爰審酌被告前未曾犯受有期徒刑以上刑之宣告之罪，有臺灣高等法院被告
    全國前案紀錄表一份卷附可考，素行尚可，惟僅因細故，即傷人毀物之手段，及
    告訴人二人所受傷害輕微，毀損財物之價值亦少，以及其犯後矢口否認犯行，又
    未能賠償告訴人之損害，態度不佳等一切情狀，量處如主文所示之刑，並諭知易
    科罰金之折算標準，且定其應執行之刑，以示懲儆。
據上論斷，應依刑事訴訟法第二百九十九條第一項前段，刑法第五十六條、第二百七
十七條第一項、第三百五十四條、第五十一條第五款、第四十一條第一項前段，罰金
罰鍰提高標準條例第一條前段、第二條，判決如主文。
本案經檢察官劉河山到庭執行職務。
中      華      民      國      九十二      年    八      月  二十二    日
                              臺灣高雄地方法院刑事第三庭
                                      法  官  高思大
右正本證明與原本無異。
如不服本判決，應於判決送達後十日內向本院提出上訴狀，上訴於台灣高等法院高雄
分院（須附繕本）。
                                      書記官  蔡語珊
中      華      民      國      九十二    年      八      月  二十二    日
附錄條文：
中華民國刑法
第二百七十七條第一項
          傷害人之身體或健康者，處三年以下有期徒刑、拘役或一千元以下罰金。
第三百五十四條
          毀棄、損壞前二條以外之他人之物或致令不堪用，足以生損害於公眾或他
          人者，處二年以下有期徒刑、拘役或五百元以下罰金。


司法院資訊處製作；財團法人民間司法改革基金會備份。
